【裁判字號】    92,上易,24
【裁判日期】    920925
【裁判案由】    妨害自由等案件
【裁判全文】
福建高等法院金門分院刑事判決                      九十二年度上易字第二四號
    上  訴  人
    即  被  告  甲○○
                蔡貽忠
右上訴人因妨害自由等案件，不服福建金門地方法院九十二年度易字第一八號，中華
民國九十二年六月二十七日第一審判決（起訴案號：福建金門地方法院檢察署九十一
年度偵字第四一九號、九十二年度偵緝字第五號），提起上訴，本院判決如左：
    主  文
上訴駁回。
甲○○、蔡貽忠均緩刑參年。
    事實及理由
一、本案經本院審理結果，認第一審以上訴人即被告甲○○、蔡貽忠共同犯刑法第三
    百零四條第二項、第一項強制未遂罪、第二百七十七條第一項普通傷害罪，強制
    未遂部分各判處有期徒刑二月，普通傷害罪部分各判處有期徒刑二月，均定應執
    行為有期徒刑三月，並諭知易科罰金折算之標準為以三百元折算一日，認事用法
    及量刑均無不當，應予維持，除引用第一審判決書記載之事實、證據及理由（詳
    如附件）外，並補充記載如次。
二、被告甲○○、蔡貽忠上訴意旨略以：被告甲○○、蔡貽忠承認向被害人楊吉銘索
    討會款之方式不對，惟係一時情急而發生推拉事件，且堅決否認有強制攜帶被害
    人楊吉銘前往「海灣ＫＴＶ酒店」云云。惟查，被告甲○○、蔡貽忠確有以強暴
    、脅迫之方式強制被害人楊吉銘到海灣ＫＴＶ酒店未遂之事實，業據被害人楊吉
    銘於警訊時、檢察官偵查中及原審審理時指訴綦詳，核與目擊證人即被害人之弟
    楊吉意於檢察官偵查中及原審審理時證述情節相符（見九十一年偵字第四一九號
    偵查卷第四十五頁、原審九十二年六月十三日審判筆錄，原審卷第三十八至三十
    九頁）。雖嗣後被害人楊吉銘係於被告蔡貽忠表示前往「海灣ＫＴＶ酒店」不會
    有事之情形下，主動配合搭乘甲○○駕駛之自小客車，前往「海灣ＫＴＶ酒店」
    ，惟此事後被害人主動配合前往「海灣ＫＴＶ酒店」之結果，尚不影響被告二人
    先前之強制未遂犯行之成立。
三、被告甲○○、蔡貽忠前未曾受有期徒刑以上刑之宣告，此有台灣高等法院被告全
    國前案紀錄表在卷可憑，因催討債務不得，一時情急，致罹刑章，經此次刑之宣
    告教訓後，當知警惕，應無再犯之虞，且於本院審理中由被告甲○○當庭向被害
    人楊吉銘致歉，且以扣除被害人楊吉銘所積欠會款新台幣三萬元之方式，為被告
    蔡貽忠賠償損害，被害人楊吉銘並當庭表示願原諒被告甲○○、蔡貽忠二人，爰
    併均予宣告緩刑三年，用啟自新。
四、被告蔡貽忠經合法傳喚，無正當理由不到庭，爰不待其陳述逕行判決。
據上論結，應依刑事訴訟法第三百七十三條、第三百六十八條、第三百三百七十一條
、刑法第七十四條第一款，判決如主文。
本案經檢察官張啟彬到庭執行職務。
中      華      民      國    九十二    年      九      月    二十五    日
                              福建高等法院金門分院刑事庭
                                  審判長法  官  陳  中  和
                                        法  官  王  聰  明
                                        法  官  李  行  一
右正本證明與原本無異。
不得上訴。
中      華      民      國    九十二    年      十      月      二      日
                                        書記官  李  麗  鳳
附錄：本判決論罪科刑法條全文
刑法第二百七十七條第一項：
傷害人之身體或健康者，處三年以下有期徒刑、拘役或一千元以下罰金。
刑法第三百零四條：
以強暴、脅迫使人行無義務之事或妨害人行使權利者，處三年以下有期徒刑、拘役或
三百元以下罰金。
前項之未遂犯罰之。


司法院資訊處製作；財團法人民間司法改革基金會備份。
